【裁判字號】    89,上訴,1518
【裁判日期】    891027
【裁判案由】    毒品危害防制條例
【裁判全文】
臺灣高等法院臺南分院刑事判決      八十九年度上訴字第一五一八號  Ａ
      上  訴  人
      即  被  告  甲  ○  ○
      選任辯護人  本院公設辯護人  乙  ○  ○
右上訴人因違反毒品危害防制條例案件，不服臺灣嘉義地方法院八十九年度訴字第二
一三號中華民國八十九年十月廿七日第一審判決（起訴案號：臺灣嘉義地方法院檢察
署八十九年度偵字第二四一一號），提起上訴，本院判決如左：
      主      文
原判決撤銷。
甲○○連續轉讓第二級毒品，累犯，處有期徒刑壹年陸月。扣案之第二級毒品安非他
命壹包（驗餘重零點貳公克）沒收銷燬之，包裝重零點貳貳公克沒收。
      事      實
一、甲○○（綽號阿嘉）素行不良，曾於民國八十四年間違反麻醉藥品管理條例案件
    及藥事法案件，分別經原審法院各判處有期徒刑五月及有期徒刑六月確定，嗣兩
    案經合併定其應執行刑為有期徒刑九月；又因違反麻醉藥品管理條例案件，經原
    審法院判處有期徒刑六月確定，更定其執行刑為有期徒刑九月，於八十五年十一
    月二十九日假釋期滿執行完畢。竟基於轉讓第二級毒品安非他命之概括犯意，將
    購自某不詳姓名已成年綽號「長腳」之男子之安非他命，以其所有之行動電話0
    000000000號聯絡，連續於八十九年三月下旬某日下午三時許，在嘉義
    市○○路與新民路口之統一超商前，以原價每包新台幣（下同）一千元之價格將
    安非他命一小包轉讓給洪肇呈；又於八十九年四月六日晚上九時許，在嘉義市○
    ○路與民族路口之統一超商前，以原價每包一千五百元價格將安非他命一小包轉
    讓給洪肇呈；復於八十九年四月十日晚上七時許，在嘉義市○○街行政院衛生署
    嘉義醫院後門，以原價每包一千元之價格將安非他命一小包給洪肇呈。嗣於同年
    月十四日下午二時許，經警於嘉義市○○○街二十五巷三十號洪肇呈之租屋處，
    查獲洪肇呈有非法施用安非他命之犯行，經其供出毒品來源係自甲○○交付後，
    由洪肇呈打前開行動電話與甲○○聯絡，佯稱欲以一千元購買第二級毒品安非他
    命一小包，將甲○○誘至嘉義市○○路橋見面，於當日下午五時三十分許，甲○
    ○攜帶安非他命一小包抵達現場時，尚未及交貨及收款，即為警當場查獲，並經
    警自其身上扣得該包安非他命（驗餘淨重○、二三公克，包裝重○、二二公克）
    。
二、案經嘉義市警察局第二分局報請台灣嘉義地方法院檢察署檢察官偵查起訴。
      理      由
一、右揭被告向綽號「長腳」者（警訊中稱係向綽號「阿達」之宋有達調取安非他命
    ，惟審理中已供稱係向「長腳」者調貨，非宋有達）調取三次安非他命並以原價
    轉讓給洪肇呈之事實，業據上訴人即被告甲○○於八十九年四月十五日，第二次
    警訊時坦承不諱，核與證人洪肇呈供述曾三次以一千元或一千五百元價格自被告
    處取得安非他命之情節相符。雖洪肇呈於警訊及偵查中曾供述係向被告購買安非
    他命，惟於原審八十九年五月廿五日訊問時已供稱係與被告一起向綽號「長腳」
    者購買（原審卷二十頁），並詳細供述，係於八十九年三月下旬，四月六日及四
    月十日，每人每次各出一千元左右云云（同上頁）核與被告及洪某於警訊、偵查
    中所供不符，洪某於原審上開供述，自不足採。應以兩人於警訊、偵查中一致之
    供述為可採，惟因無證據證明被告有賺得價差之營利意圖，應以被告警訊及偵查
    中所供，係向人調貨以原價轉讓予洪肇呈為可採。洪肇呈經警授意約被告在嘉義
    市嘉雄陸橋見面佯以購買安非他命，而在被告身上查獲之該毒品，經法務部調查
    局檢驗結果，其成份確為安非他命，淨重○、二三公克、包裝重○、二二公克，
    有該局八十九年七月五日（８９）陸（一）字第８９０４３５３７號檢驗通知書
    乙紙附卷可稽，本件事證明確，被告犯行洵堪認定。
二、按安非他命係毒品危害防制條例第二條第二項第二款所稱之第二級毒品。被告前
    揭第一、二、三次轉讓毒品安非他命行為，係犯同條例第八條第二項之轉讓第二
    級毒品罪，至其第四次轉讓行為，未及交貨、收款即為警查獲而未遂，係犯同條
    例第八條第四項、第二項之轉讓第二級毒品未遂罪。其持有第二級毒品之低度行
    為應為轉讓第二級毒品之高度行為所吸收，不另論罪。又其先後四次轉讓安非他
    命犯行，時間緊接，犯罪構成要件相同，顯係基於概括之犯意反覆為之，雖有既
    遂、未遂之分，仍成立連續犯，應依連續犯之規定論以一個轉讓第二級毒品既遂
    罪。公訴人認係犯同條例第四條第二項之販賣第二級毒品罪，尚有未洽，起訴法
    條，應予變更。又被告前於八十四年間違反麻醉藥品管理條例案件及藥事法案件
    ，分別經原審各判處有期徒刑五月及有期徒刑六月確定，嗣兩案經合併定其應執
    行刑為有期徒刑九月；又因違反麻醉藥品管理條例案件，經原審判處有期徒刑六
    月確定，合併定其應執行刑為有期徒刑九月，於八十五年十一月二十九日假釋期
    滿執行完畢，有台灣高等法院被告全國前案紀錄表及台灣嘉義地方法院檢察署刑
    案資料查註紀錄表各一紙附卷可按，其於五年內再犯本件有期徒刑以上之罪，為
    累犯，應依刑法第四十七條之規定加重其刑。
三、原審予以論科，固非無見，惟並無證據證明被告有營利之意圖而為販賣安非他命
    行為，應僅成立轉讓禁藥罪，原判決竟認係成立販賣安非他命罪行即有未洽。被
    告上訴否認販賣第二級毒品為有理由，自應予撤銷改判。爰審酌被告轉讓之次數
    及數量、犯罪動機、目的、手段、犯後態度等一切情狀，量處如主文所示之刑，
    以昭儆戒。扣案之安非他命一小包（驗餘淨重○、二三公克），係查獲之毒品，
    不問屬於犯人與否，應依毒品危害防制條例第十八條第一項前段沒收銷燬之。包
    裝重○、二二公克則依同條例第十九條第一項，宣告沒收。扣案之行動電話00
    00000000號及玻璃球吸食器一個，雖為被告所有但非專為被告轉讓毒品
    之用，已據被告供明在卷，爰不予宣告沒收。
據上論結，應依刑事訴訟法第三百六十九條第一項前段、第三百六十四條、第二百九
十九條第一項前段、第三百條，毒品危害防制條例第八條第二項、第十八條第一項、
第十九條第一項，刑法第十一條前段、第五十六條，第四十七條，判決如主文。
本案經檢察官劉榮堂到庭執行職務。
中    華    民    國      九十      年      一      月        四        日
                                  臺灣高等法院臺南分院刑事第二庭
                                      審判長法官  游    明    仁
                                            法官  陳    清    溪
                                            法官  蘇    重    信
右正本證明與原本無異。
如不服本判決，應於判決送達後十日內向本院提出上訴狀，其未敘述理由者並應於提
出上訴狀後十日內向本院補提理由書（應附繕本)。
                                      法院書記官  李    珍    鳳
中    華    民    國      九十      年      一      月        八        日
附錄：本判決論罪科刑法條：
毒品危害防制條例第八條第二項：轉讓第二級毒品者，處六月以上五年以下有期徒刑
                              ，得併科新臺幣七十萬元以下罰金。


司法院資訊處製作；財團法人民間司法改革基金會備份。
